【裁判字號】    97,訴,1199
【裁判日期】    971013
【裁判案由】    違反毒品危害防制條例
【裁判全文】
臺灣屏東地方法院刑事判決              97年度訴字第1199號
公  訴  人  臺灣屏東地方法院檢察署檢察官
被      告  甲○○
                      10樓之.
                    （另案於屏東監獄執行）
上列被告因違反毒品危害防制條例案件，經檢察官提起公訴（97
年度毒偵字第1754號），被告於準備程序中就被訴事實為有罪之
陳述，本院合議庭裁定改依簡式審判程序審理，判決如下：
    主  文
甲○○施用第一級毒品，累犯，處有期徒刑捌月。
    事  實
一、甲○○於民國89年間因施用毒品案件，經臺灣高雄地方法院
    以89年度毒聲字第4163號裁定送觀察、勒戒，因認無繼續施
    用毒品傾向，由臺灣高雄地方法院檢察署檢察官以89年度毒
    偵字第3431號為不起訴處分確定。其前於88年間因殺人未遂
    案件，經本院以88年度訴字第724 號判決判處有期徒刑5 年
    4 月，由臺灣高等法院高雄分院以89年度上訴字第301 號判
    決駁回上訴確定，嗣於93年1 月20日縮短刑期假釋出監（殘
    餘刑期有期徒刑1 年1 月又4 日，其後假釋並經撤銷）；又
    於93年間因施用毒品案件，經本院以93年度訴字第725 號判
    決判處有期徒刑8 月確定；復於同年間因竊盜案件，經本院
    以93年度易字第754 號判決判處有期徒刑8 月確定；上開二
    罪經本院以95年度聲字第228 號裁定定應執行有期徒刑1 年
    2 月確定，入監執行上開數罪併罰所定之應執行刑並接續執
    行上開殘刑，於96年2 月20日縮短刑期執行完畢出監。
二、詎甲○○仍不知戒除毒癮，竟於觀察、勒戒及刑事科刑處罰
    後，基於施用第一級毒品海洛因之犯意，於97年3 月14日凌
    晨1 時許，在其位於屏東市○○街○段113巷28之1號10樓之2
    住處內，將海洛因摻水混合後置入針筒，以注射於手臂血管
    之方式施用第一級毒品海洛因1 次，嗣於同日15時30分許，
    在屏東市○○街21號前，為警盤查發現手臂有注射痕跡，徵
    其同意採尿送驗後，檢驗結果呈嗎啡陽性反應，始查悉上情
    。
三、案經屏東縣警察局屏東分局報請臺灣屏東地方法院檢察署檢
    察官偵查起訴。
    理  由
一、本案被告甲○○所犯為死刑、無刑徒刑或最輕本刑為3 年以
    上有期徒刑以外之罪，其於準備程序中就被訴事實為有罪之
    陳述，經法官告知簡式審判程序之旨，並聽取公訴人之意見
    後，依刑事訴訟法第273 條之1 第1 項規定，裁定由受命法
    官獨任進行簡式審判程序，合先敘明。
二、上開事實，業據被告於本院審理時坦承不諱，且被告為警查
    獲時採尿送驗結果，呈嗎啡（即海洛因水解後之反應）之陽
    性反應，有正修科技大學超微量研究科技中心97年4 月3 日
    R00-0000-000號檢驗報告1 紙在卷可證。上述鑑驗結果，均
    係檢驗機關本於專業知識及以精密儀器或科學檢驗方法所得
    之結論，自可憑信，足見被告自白與事實相符，堪以採信。
三、按毒品危害防制條例於92年7 月9 日修正公布，其中第20條
    、第23條將施用毒品之刑事處遇程序，區分為「初犯」、「
    5 年內再犯」、「5 年後再犯」，而依立法理由觀之，僅限
    於「初犯」、「5 年後再犯」，始應先經觀察、勒戒或強制
    戒治程序，倘被告於5 年內已再犯，經依法追訴處罰，縱其
    第三次（或第三次以上）再度施用毒品之時間，在初犯經觀
    察、勒戒或強制戒治執行完畢釋放5 年以後，已不合於「5
    年後再犯」之規定，且因已於「5 年內再犯」，顯見其再犯
    率甚高，原實施觀察、勒戒或強制戒治，已無法收其實效，
    即應依該條例第10條處罰，最高法院95年5 月9 日95年度第
    7 次刑事庭會議決議可資參照。查被告前於89年間因施用毒
    品案件，經臺灣高雄地方法院以89年度毒聲字第4163號裁定
    送觀察、勒戒，因認無繼續施用毒品傾向，由臺灣高雄地方
    法院檢察署檢察官以89年度毒偵字第3431號為不起訴處分確
    定；又於93年間因施用毒品案件，經本院以93年度訴字第72
    5 號判決判處有期徒刑8 月確定（於96年2 月20日縮短刑期
    執行完畢出監）等節，有臺灣屏東地方法院檢察署刑案資料
    查註紀錄表、全國施用毒品案件紀錄表及臺灣高等法院被告
    前案紀錄表各1 份在卷可參。是被告於觀察、勒戒執行完畢
    釋放後，5 年內已再犯施用毒品案件，經法院判處罪刑確定
    ，則其再犯本件施用毒品案件，即非屬該條例第20條第3 項
    所稱「5 年後再犯」之情形，檢察官自應依法追訴。從而，
    本件事證明確，被告犯行應堪認定。
四、查海洛因屬毒品危害防制條例第2 條第2 項第1 款所稱之第
    一級毒品，不得持有、施用，被告竟持以施用，核其所為，
    係犯同條例第10條第1 項之施用第一級毒品罪。其施用前持
    有海洛因之低度行為，應為施用之高度行為所吸收，不另論
    罪。又被告前於88年間因殺人未遂案件，經本院以88年度訴
    字第724 號判決判處有期徒刑5 年4 月，由臺灣高等法院高
    雄分院以89年度上訴字第301 號判決駁回上訴確定，嗣於93
    年1 月20日縮短刑期假釋出監（殘餘刑期有期徒刑1 年1 月
    又4 日，其後假釋並經撤銷）；又於93年間因施用毒品案件
    ，經本院以93年度訴字第725 號判決判處有期徒刑8 月確定
    ；復於同年間因竊盜案件，經本院以93年度易字第754 號判
    決判處有期徒刑8 月確定；上開二罪經本院以95年度聲字第
    228 號裁定定應執行有期徒刑1 年2 月確定，入監執行上開
    數罪併罰所定之應執行刑並接續執行上開殘刑，於96年2 月
    20日縮短刑期執行完畢出監一情，有臺灣屏東地方法院檢察
    署刑案資料查註紀錄表及臺灣高等法院被告前案紀錄表各1
    份在卷可按，其受有期徒刑之執行完畢後，5 年以內故意再
    犯有期徒刑以上之罪，為累犯，應依刑法第47條第1 項之規
    定，加重其刑。爰審酌被告素行非佳，經觀察、勒戒後，仍
    未戒除毒癮，惟念其施用毒品乃自戕行為，危害非巨，及其
    犯罪後坦認犯行，態度尚稱良好等一切情狀，量處如主文所
    示之刑。
據上論斷，應依刑事訴訟法第273 條之1 第1 項、第299 條第1
項前段，毒品危害防制條例第10條第1 項，刑法第11條前段、第
47條第1 項，判決如主文。
本案經檢察官簡志祥到庭執行職務。
中    華    民    國    97    年    10    月    13    日
                  刑事第二庭  法  官   翁世容
上正本證明與原本無異。
如不服本判決應於收受本判決送達後10日內向本院提出上訴書狀
，其未敘述上訴理由者，並得於提起上訴後10日內向本院補提理
由書狀（均須按他造當事人之人數附繕本）「切勿逕送上級法院
」。
中    華    民    國    97    年    10    月    13    日
                                書記官  賀燕花
附錄本案論罪科刑法條全文
毒品危害防制條例第10條第1項：
施用第一級毒品者，處6月以上5年以下有期徒刑。


司法院資訊處製作；財團法人民間司法改革基金會備份。
